臺灣高等法院臺中分院刑事裁定
111年度毒抗字第689號
抗  告  人  
即  聲請人  王秀琳



上列抗告人即聲請人因違反毒品危害防制條例案件，不服臺灣苗
栗地方法院中華民國111年5月26日駁回其聲請重新審理之裁定（
111年度毒聲重字第2號），提起抗告，本院裁定如下：
    主  文
抗告駁回。
    理  由
一、原裁定意旨略以：抗告人即聲請人王秀琳（下稱抗告人）因
    施用毒品案件，經原審法院以110年度毒聲字第328號裁定令
    入勒戒處所觀察、勒戒，續經原審法院以111年度毒聲字第1
    62號裁定令入戒治處所強制戒治，其不服提起抗告，由本院
    以111年度毒抗字第381號案件實體審酌後，認抗告無理由而
    裁定駁回抗告確定等情，有臺灣高等法院被告前案紀錄表及
    上開裁定書等在卷可憑，足認本件強制戒治處分之實體確定
    裁定為本院裁定，應向原裁定確定法院即本院聲請重新審理
    ，原審法院並無管轄權，聲請人誤向無管轄權之原審法院聲
    請重新審理，程序自有未合，應予駁回等語。
二、抗告意旨略以：抗告人不知道應將重新審理狀具狀到本院，
    而誤將該書狀寄到原審法院，而於民國111年6月9日收受原
    審之駁回聲請重新審理之裁定時，已超過向本院聲請重新審
    理之法定期間（即應於裁定確定後30日內提起）。抗告人疑
    惑若聲請重新審理有理由，認為應不施以觀察勒戒或強制戒
    治者，該由何種刑事訴訟法規向哪個法院聲請呢？懇請解答
    ，以維權益云云。
三、按觀察、勒戒及強制戒治之裁定確定後，有毒品危害防制條
    例第20條之1第1項第1至6款情形之一，認為應不施以觀察、
    勒戒或強制戒治者，受觀察、勒戒或強制戒治處分之人，或
    其法定代理人、配偶，或檢察官得以書狀敘述理由，聲請原
    裁定確定法院重新審理，毒品危害防制條例第20條之1第1項
    定有明文。又按所謂確定裁定，如因抗告不合法而駁回，固
    指原審法院之裁定；倘裁定經提起抗告，已由上級審法院實
    體裁定，則確定裁定即指上級審法院之裁定（最高法院89年
    度台非字第76號判決意旨參照）。
四、經查：
(一)抗告人因施用第一、二級毒品犯行，前經原審法院以110年
    度毒聲字第328號裁定其令入勒戒處所觀察、勒戒，其期間
    不得逾2月，嗣經原審法院以111年度毒聲字第162號裁定其
    令入戒治處所強制戒治，其不服提起抗告，經本院以111年
    度毒抗字第381號以抗告無理由而裁定駁回抗告確定，有上
    開裁定書、臺灣高等法院被告前案紀錄表在卷可稽，是本件
    抗告人強制戒治處分之確定裁定應為本院111年度毒抗字第3
    81號裁定，抗告人依法應向本院聲請重新審理，其誤向原審
    法院聲請重新審理，於法自有未合。
(二)原審以其無管轄權為由，駁回抗告人重新審理之聲請，核其
    認事用法並無不當。至聲請重新審理程序因違背法律上之程
    式經裁定駁回者，非抗告程序中所得補正。抗告意旨猶執前
    詞，指摘原裁定不當，為無理由，應予駁回。
據上論斷，應依刑事訴訟法第412條，裁定如主文。　　
中　　華　　民　　國　　111 　年　　7 　　月　　28　　日
　　　　　　　刑事第五庭　審判長法　官　鄭永玉
　　　　　　　　　　　　　　　　法　官　周莉菁
　　　　　　　　　　　　　　　　法　官　許文碩
以上正本證明與原本無異。
不得再抗告。
　　　　　　　　　　　　　　　　書記官　林育萱
中　　華　　民　　國　　111 　年　　7 　　月　　28　　日